臺灣高雄地方法院刑事判決　　　　　　 100年度易字第1156號
公　訴　人　臺灣高雄地方法院檢察署檢察官
被　　　告　顏柏豪
　　　　　　陳政一
上列被告因恐嚇等案件，經檢察官提起公訴（99年度偵字第3579
5 號），被告於準備程序中就被訴事實為有罪之陳述，經本院裁
定改以簡式審判程序審理，判決如下：
    主  文
顏柏豪共同犯恐嚇危害安全罪，累犯，處有期徒刑柒月。
陳政一共同犯恐嚇危害安全罪，處有期徒刑伍月，如易科罰金，
以新臺幣壹仟元折算壹日；又犯失火燒燬住宅以外他人所有物罪
，處拘役貳拾日，如易科罰金，以新臺幣壹仟元折算壹日。
    事  實
一、顏柏豪前於民國97年間因詐欺案件，經本院以97年度審簡字
    第6087號判決處有期徒刑3月確定，於98年7月18日縮刑期滿
    執行完畢出監。猶不知悛悔，於99年11月5日凌晨3時許，因
    細故亟思挑釁楊鈞富，遂駕駛顏士豪所有車牌號碼4665- GZ
    號自用小客車，搭載陳政一、黃耀陞（黃耀陞另為不起訴處
    分），前往尋找楊鈞富，於同日凌晨4 時許，行經高雄市○
    ○區○○路與善美路交岔口時，見楊鈞富駕駛車牌號碼1989
    -NV 號自用小客車在善美路上停等交通號誌，顏柏豪竟與陳
    政一共同基於恐嚇之犯意聯絡，由顏柏豪自駕駛座取出信號
    彈交予陳政一，由陳政一持該信號彈自副駕駛座之車窗伸出
    ，瞄準楊鈞富作勢擊發該信號彈，使楊鈞富心生畏懼，致生
    危害於安全。
二、陳政一於前開時、地持信號彈瞄準楊鈞富後，復自車牌號碼
    4665-GZ 號自用小客車副駕駛座車窗收回信號彈時，明知該
    信號彈係易擊發並燃燒之物品，本應注意收存放置，以免誤
    觸信號彈之擊發裝置，而引燃燒毀物品，而依當時狀況並無
    何不能注意之情事，竟疏未注意及此，誤觸該信號彈之擊發
    裝置，致在顏柏豪所駕駛之上開車輛內擊發並起火燃燒，進
    而燒燬該自用小客車，而生公共危險，嗣經楊鈞富報警處理
    後，為警循線查獲，而揭悉上情。
三、案經楊鈞富訴由高雄市政府警察局鳳山分局移送臺灣高雄地
    方法院檢察署檢察官偵查起訴。
    理  由
一、本件被告顏柏豪、陳政一所犯均非死刑、無期徒刑或最輕本
    刑三年以上有期徒刑之罪，亦非高等法院管轄第一審案件，
    且於準備程序進行中，被告先就被訴事實為有罪之陳述，經
    告知被告簡式審判程序之旨，並聽取檢察官、被告之意見後
    ，本院認無不得或不宜改依簡式審判程序進行之處，爰依刑
    事訴訟法第273條之1第1 項、第284條之1規定，裁定本件由
    受命法官獨任進行簡式審判程序，另本件之證據調查，依刑
    事訴訟法第273條之2規定，不受同法第159條第1 項、第161
    條之2、第161條之3、第163條之1 及第164條至第170條規定
    之限制，合先敘明。
二、上開犯罪事實，業據被告顏柏豪、陳政一於本院審理中坦承
    不諱（見本院易字卷第20頁、第30頁），核與證人楊鈞富、
    黃耀陞於警詢及偵查中之證述情節相符（見警卷第2至3頁、
    第9頁背面至第10頁，偵查卷第8至9 頁、第59頁），並有車
    輛詳細資料報表1份、車牌號碼4665-GZ號自用小客車燒燬後
    之勘察採證照片、案發當時即99年11月5 日現場監視器翻拍
    相片各4 幀在卷可稽（見警卷第17頁、第19至21頁），足認
    被告自白與事實相符，本件事證明確，應依法論科。
三、核被告顏柏豪、陳政一如事實欄一所為，均係犯刑法第305
    條之恐嚇危害安全罪；陳政一如事實欄二所為，係犯刑法第
    175條第3項之失火燒燬住宅以外他人所有物罪。被告顏柏豪
    、陳政一所犯上開恐嚇危害安全罪，有犯意聯絡及行為分擔
    ，應論以共同正犯。被告陳政一所犯上開2 罪間，犯意各別
    ，行為互殊，罪名有異，應予分論併罰。又被告顏柏豪前有
    如事實欄所載之科刑執行記錄，於98年7 月18日執行完畢出
    監，此有臺灣高等法院被告前案紀錄表在卷可稽（見本院易
    字卷第7頁至第12頁），其於刑之執行完畢後，5年內故意再
    犯本件有期徒刑以上之罪，為累犯，應加重其刑。爰審酌被
    告顏柏豪僅因與被害人楊鈞富追求同名女子而生嫌隙，竟夥
    同被告陳政一，共同持信號彈恐嚇楊鈞富，而被告陳政一則
    因與被告顏柏豪熟識，即不分青紅皂白，受被告顏柏豪之所
    託，共同持信號彈瞄準被害人楊鈞富，使楊鈞富心生畏懼，
    且因己身之疏失致信號彈在車內擊發而燒燬該車，致生公共
    危險，所為固有不該，惟念及其等犯後均能坦承犯行，態度
    尚稱良好，另被告陳政一前未曾受有期徒刑以上刑之宣告，
    此有臺灣高等法院被告前案紀錄表1 份在卷可佐，僅因一時
    思慮欠週，致罹刑典，且於犯後深表悔悟，於本院審理中供
    稱對家人深感抱歉，願意改過自新等語（見本院易字卷第32
    頁），復考量火勢尚未延燒至其他物品，犯罪所生危害尚屬
    輕微，兼衡其品行、智識程度、經濟狀況等一切情狀，分別
    量處如主文所示之刑，並諭知易科罰金之折算標準。至供本
    件犯罪所用之信號彈並非違禁物，且未據扣案，亦非被告顏
    柏豪、陳政一所有（見本院易字卷第30頁），爰不予宣告沒
    收。
據上論斷，應依刑事訴訟法第273條之1 第1項、第284條之1、第
299條第1項前段，刑法第305條、第175條第3 項、第28條、第47
條第1項、第41條第1項，刑法施行法第1條之1，判決如主文。
本案經檢察官林英奇到庭執行職務。
中    華    民    國    100    年    9    月    26    日
                  刑事第六庭    法  官  李承曄
以上正本證明與原本無異。
如不服本判決應於收受判決後10日內向本院提出上訴書狀，並應
敘述具體理由。其未敘述上訴理由者，應於上訴期間屆滿後20日
內向本院補提理由書(均須按他造當事人之人數附繕本)「切勿逕
送上級法院」。
中    華    民    國   100    年    9     月    26    日
                                書記官  吳韻芳
附錄本案論罪科刑法條全文
刑法第305條
  以加害生命、身體、自由、名譽、財產之事，恐嚇他人致生危
  於安全者，處2 年以下有期徒刑、拘役或300元以下罰金。
刑法第175條第3項
  失火燒燬前二條以外之物，致生公共危險者，處拘役或三百元
  以下罰金。